【裁判字號】    98,再,6
【裁判日期】    980824
【裁判案由】    犯罪被害人保護法
【裁判全文】
高雄高等行政法院裁定
                                         98年度再字第6號
聲 請 人    甲○○
相 對 人    臺灣臺南地方法院檢察署犯罪被害人補償審議委員
            會
代  表  人  乙○○檢察長
上列當事人間犯罪被害人保護法事件，原告不服最高行政法院於
97年12月25日97年度裁字第5409號裁定，聲請再審，本院裁定如
下：
   主  文
本件移送於最高行政法院。
   理  由
一、按訴訟之全部或一部，法院認為無管轄權者，依原告聲請或
    依職權以裁定移送於其管轄法院，行政訴訟法第18條準用民
    事訴訟法第28條第1項定有明文。次按「對於審級不同之行
    政法院就同一事件所為之判決提起再審之訴者，由最高行政
    法院合併管轄之。對於最高行政法院之判決，本於第273條
    第1項第9款至第14款事由聲明不服者，雖有前二項之情形，
    仍專屬原高等行政法院管轄。」「裁定已經確定，而有第27
    3條之情形者，得準用本編之規定，聲請再審。」行政訴訟
    法第275條第2項、第3項、第283條分別定有明文。又「對於
    高等行政法院判決提起上訴，而經本院認上訴為不合法以裁
    定駁回，對於該高等行政法院判決提起再審之訴者，無論本
    於何種法定再審事由，仍應專屬原高等行政法院管轄。又當
    事人向本院提起上訴，是否合法，係屬本院應依職權調查裁
    判之事項，聲請人對本院以其上訴為不合法而駁回之裁定，
    以發見未經斟酌之證物為由聲請再審，依行政訴訟法第283
    條準用第275條第1項之規定，應專屬本院管轄，同法第275
    條第3項規定不在準用之列。」有最高行政法院95年裁字第
    1167號判例可循。
二、本件當事人間犯罪被害人保護法事件，前經本院於民國97年
    7月30日97年度訴字第189號判決駁回聲請人之訴，聲請人提
    起上訴，業經最高行政法院於97年12月25日97年度裁字第54
    09號裁定，以其上訴不合法而駁回上訴確定在案。茲聲請人
    主張最高行政法院97年度裁字第4888號裁定有行政訴訟法第
    273條第1項第1、3、10、13、14款之再審事由，向本院聲請
    再審，依上揭說明及行政訴訟法第283條準用同法第275條第
    1項之規定，專屬最高行政法院管轄。爰依職權移送於有管
    轄權之最高行政法院。至聲請人對本院97年度訴字第189號
    判決提起再審之訴部分，由本院另以裁定駁回之，附此敘明
    。
三、依行政訴訟法第18條、民事訴訟法第28條第1項，裁定如主
    文。
中    華    民    國    98    年    8     月    24    日
            高雄高等行政法院第二庭
                        審判長法官  江  幸  垠
                              法官  簡  慧  娟
                              法官  戴  見  草
以上正本係照原本作成。
如不服本裁定，應於裁定送達後10日內以書狀敘明理由，經本院
向最高行政法院提出抗告（須按對造人數附具繕本）。
中    華    民    國    98    年    8     月    24    日
                            書記官  李  昱


司法院資訊處製作；財團法人民間司法改革基金會備份。
